臺灣臺中地方法院民事裁定
                                      111年度聲字第317號
聲  請  人  張國祥  
相  對  人  温承翰  
上列當事人間聲請停止執行事件，本院裁定如下：
    主  文
聲請人以新臺幣370萬元為相對人供擔保後，本院111年度司執字
第78358號拍賣抵押物執行事件就附表所示不動產之強制執行程
序，於本院111年度重訴字第238號塗銷抵押權登記等事件裁判確
定或和解、撤回起訴或其他原因終結前應暫予停止。
    理  由
一、按「有回復原狀之聲請，或提起再審或異議之訴，或對於和
    解為繼續審判之請求，或提起宣告調解無效之訴、撤銷調解
    之訴，或對於許可強制執行之裁定提起抗告時，法院因必要
    情形或依聲請定相當並確實之擔保，得為停止強制執行之裁
    定。」強制執行法第18條第2項定有明文。抵押人如以許可
    執行裁定成立前實體上之事由，主張該裁定不得為執行名義
    而提起訴訟時，其情形較裁定程序為重，依「舉輕明重」之
    法理，並兼顧抵押人之利益，則抵押人自得依強制執行法第
    18條第2項之規定，聲請為停止執行之裁定。又抵押人本此
    裁定所供之擔保，係以擔保抵押權人因抵押人聲請停止強制
    執行不當，可能遭受之損害獲得賠償為目的。是法院定此項
    擔保，其數額應依標的物停止執行後，抵押權人未能即時受
    償或利用該標的物所受之損害額，或其因另供擔保強制執行
    所受之損害額定之，非以標的物之價值或其債權額為依據
　　（最高法院95年度台抗字第104號裁定意旨參照）。
二、聲請意旨略以：聲請人前以相對人就聲請人所有如附表所示
    不動產（下稱系爭不動產）、於104年6月29日登記之最高限
    額新台幣（下同）2000萬元之第一順位抵押權（下稱系爭抵
    押權）無擔保債權存在，而訴請確認系爭抵押權之擔保債權
    不存在、並請求相對人塗銷系爭抵押權登記，經本院以111
    年度重訴字第238號（下稱本案訴訟）受理，於本案訴訟進
    行中，因相對人以系爭抵押權之抵押權人身份，持本院111
    年度司拍字第128號准許拍賣抵押物裁定（下稱128號裁定）
    為執行名義，聲請就系爭不動產為強制執行，由本院以111
    年度司執字第78358號（下稱系爭執行事件）受理，聲請人
    遂於本案訴訟追加訴請相對人不得以128號裁定為執行名義
    對聲請人為強制執行之債務人異議之訴，如系爭執行事件繼
    續執行，聲請人將受無以回復之損害。為此，聲請於本案訴
    訟判決確定、和解、撤回起訴或其他原因終結前停止系爭執
    行事件之執行程序等語。
三、經查，相對人執128號裁定為執行名義，聲請就系爭不動產
    為強制執行，經本院以系爭執行事件受理，系爭執行事件之
    執行程序現尚未終結，而聲請人已對相對人提起本案訴訟，
    業經調取系爭執行事件卷宗及本案訴訟卷宗查閱屬實，本院
    衡酌聲請人於本案訴訟主張系爭抵押權無擔保債權存在、並
    提起債務人異議之訴，如不停止系爭執行事件執行程序之進
    行，則聲請人所提本案訴訟日後如獲勝訴判決，系爭不動產
    若已遭執行拍賣移轉所有權於第三人，聲請人恐將受有難以
    回復之損害，堪認確有強制執行法第18條第2項所定之事由
    ，而有裁定停止執行程序之必要，故認聲請人前開聲請於其
    供相當並確實之擔保後，於法尚無不合。
四、末按法院因必要情形或依聲請定相當並確實之擔保，為停止
    強制執行之裁定者，該擔保金額之多寡應如何認為相當，固
    屬法院職權裁量之範圍；惟此項擔保係擔保執行債權人因停
    止執行所應受之損害，故法院定擔保金額時，自應斟酌該債
    權人因停止執行可能遭受之損害，以為衡量之標準，非以債
    權額為依據（最高法院92年度台抗字第480號裁定意旨參照
    ）。本件相對人因停止系爭執行事件之執行程序所可能受之
    損害，應為相對人因法院延後執行，致其未能即時受償之債
    權額，依法定利率計算之利息損失。爰審酌相對人可能受損
    害之債權額為1681萬9001元，及聲請人所提本案訴訟事件核
    屬得上訴第三審之事件，併參酌各級法院辦案期限實施要點
    第一、二、三審通常程序之辦案期限規定各為1年4月、2年
    、1年，推估相對人延宕受償期間合計約為4年4個月，則相
    對人因本件停止執行可能受之損害額，經核算約為364萬411
    7元【計算式：16,819,001×5％×（4＋4/12）＝3,644,117，元
    以下四捨五入】，另斟酌訴訟期間、上訴、送達或調查證據
    等其他原因使訴訟遲滯之情事可能存在，是本院認相對人因
    系爭執行程序之停止所可能受之損害，而應由聲請人供擔保
    之數額，以370萬元為適當，爰酌定聲請人應供擔保之金額
    如主文所示。　
五、爰裁定如主文。　　
中　　華　　民　　國　　111 　年　　10　　月　　6 　　日
                  民事第二庭    法　官　呂麗玉
正本係依原本製作。
如不服本裁定應於送達後10日內向本院提出抗告狀，並繳納抗告
費新臺幣1,000元。　　　　　　　　　　　　　　　　　　
　　　　　　　　　
中　　華　　民　　國　　111 　年　　10　　月　　6 　　日
                                書記官   巫偉凱
附表：
土地部分    編號 土地地號 應有部分   1 臺中市○○區○○段000地號 全部   2 臺中市○○區○○段000地號 全部  建物部分    編號 建物建號及門牌號碼 應有部分   1 臺中市○○區○○段00○號 門牌號碼：臺中市○○區○○路000巷00號 全部